【裁判字號】    96,易,1035
【裁判日期】    970201
【裁判案由】    毀損等
【裁判全文】
臺灣板橋地方法院刑事判決              96年度易字第1035號
公  訴  人  臺灣板橋地方法院檢察署檢察官
被      告  甲○○
上列被告因毀損等案件，經檢察官提起公訴（96年度偵字第8002
號），本院判決如下：
    主  文
甲○○行使變造駕駛執照，足以生損害於公眾及他人，累犯，處
有期徒刑陸月，如易科罰金，以新臺幣壹仟元折算壹日，減為有
期徒刑月，如易科罰金，以新臺幣壹仟元折算壹日；變造「丙○○」汽車駕駛執照及機車駕駛執照上甲○○之照片共貳張均沒
收。又損壞他人之大門門鎖足以生損害於他人，累犯，處有期徒
刑肆月，如易科罰金，以新臺幣壹仟元折算壹日，減為有期徒刑
貳月，如易科罰金，以新臺幣壹仟元折算壹日。又意圖為自己不
法之所有，而侵占離本人所持有之物，處罰金新臺幣陸仟元，如
易服勞役，以新臺幣壹仟元折算壹日，減為罰金新臺幣仟元，
如易服勞役，以新臺幣壹仟元折算壹日。應執行有期徒刑肆月又
拾伍日，如易科罰金，以新臺幣壹仟元折算壹日；罰金新臺幣
仟元，如易服勞役，以新臺幣壹仟元折算壹日；變造「丙○○」
汽車駕駛執照及機車駕駛執照上甲○○之照片共貳張均沒收。
    事  實
一、甲○○曾因違反著作權法案件，經臺灣臺北地方法院90年度
    簡字第2139號判決判處有期徒刑4 月確定，嗣於民國91年9
    月6 日執行完畢（再犯本罪構成累犯，起訴書誤載為「91年
    9 月7 日」執行完畢，應予更正）。詎其仍不知悔改，於96
    年3 月初某日，在臺北市○○路某處，拾獲丙○○所有而脫
    離支配之汽、機車駕駛執照各1 張（該汽、機車駕駛執照係
    丙○○於96年1 月底某日，在臺北市世貿二館遭不詳人士所
    竊取），竟萌生為自己不法所有之意圖，予以侵占入己，並
    於不詳時地，將上開汽、機車駕駛執照上丙○○之照片撕下
    ，換貼上自己照片而變造之，以預供騎乘車輛遭警臨檢時所
    使用，足以生損害於公眾及丙○○。甲○○又於96年4 月8
    日16時許，至臺北縣三重市○○○路227 號3 樓（即乙○○
    之住家）預備行竊財物，而以不詳工具插入該處大門鐵門之
    門鎖，而損壞致使不堪使用，惟因乙○○正在家中，發覺大
    門有異聲而打開大門之木門查看，甲○○見事跡敗露即往該
    處頂樓逃離，乙○○即打開大間鐵門追趕，並旋即報警在同
    址頂樓將甲○○逮獲，並扣得甲○○所有之手套1 雙、鯉魚
    鉗1 支、剝線鉗1 支、T 型板手3 支、六角板手1 支等物。
    甲○○為警查獲後，為隱匿其真實年籍資料，於同日16時5
    分許當場持前開變造之「丙○○」之汽車駕駛執照，向警行
    使誆稱其為「丙○○」本人，另帶同警方至臺北縣三重市○○街247 巷8 弄12號5 樓居所內，經警搜出前開變造「丙○○」之重型機車駕駛執照、安非他命吸食器1 支（甲○○施
    用毒品罪嫌部分，由檢察官另行偵處），嗣經警通知丙○○
    至派出所製作筆錄，始知上情。
二、案經乙○○訴由臺北縣政府警察局三重分局報請臺灣板橋地
    方法院檢察署檢察官偵查起訴。
    理  由
一、訊據被告甲○○對其於上揭時、地侵占丙○○遭竊之汽車及
    重型機車駕駛執照各1 張，並均換貼自己照片於上開駕照上
    ，嗣於96年4 月8 日為警查獲時復持上開變造之丙○○汽車
    駕駛執照向警誆稱自己為丙○○等情，均坦白承認。惟否認
    有公訴人所指之毀損犯行，辯稱：96年4 月8 日16時許，我
    只有到臺北縣三重市○○○路227 號那棟公寓的樓頂而已，
    我去那邊沒有要做什麼，也沒有破壞該號3 樓乙○○住家的
    大門，是我在樓頂的時候林清上來看到我，問我要做什麼，
    不讓我走又報警來抓我云云。
二、經查：
    (一)本件被告前揭侵占離本人所持有之物罪及行使變造駕駛執
      照罪等犯行部分，業經被告自白無訛，核與證人即被害人
      丙○○於警詢中證述之情節相符（見偵查卷第30-31 頁）
      ，並有搜索扣押筆錄、扣押物品目錄表、查獲變造丙○○
      之汽、機車駕駛執照之照片2 幀附卷可稽。此外，亦有換
      貼被告照片而變造之丙○○駕駛執照2 份扣案可資佐證。
      綜上調查，自堪認被告此部分之自白應與事實相符，事證
      明確，堪予認定。
    (二)被告雖否認有毀損乙○○住家大門門鎖之犯行，惟被告所
      為此部分毀損犯行有下列事證可資證明：
      1.證人即被害人乙○○於本院審理中證稱：96年4 月8日
        下午4 時許，我在家裡面，聽到鐵門有在動的聲音，我
        出去一看，就看到在庭被告往樓上跑，我就追上去，我
        問被告要做什麼，被告說要看水錶，我問被告為何要把
        我的門鎖撬壞？然後我就通知警察來處理。我的門鎖確
        實有壞掉，從外面鑰匙無法開門，鑰匙孔被破壞了；而
        在96年4 月8 日下午4 時之前，我家的鐵門是好的。因
        為我家鐵門裡面還有木門，當時我在客廳聽到有人在弄
        我鐵門的聲音，打開木門一看就是被告站在我門前，轉
        身準備要跑，我才開門追出去，被告是往樓上跑，我確
        定當時看到的人就是被告沒錯等語綦詳（見本院卷第10
        3-105 頁）。
      2.訊據被告亦自承其於96年4 月8 日下午4 時許，確實在
        乙○○住家公寓之樓頂為警查獲，並辯稱：我當天只是
        上去頂樓，沒有要幹嘛，只是上去看看云云。惟衡諸一
        般社會常情，若無特殊圖謀，鮮少有行人無緣無故至他
        人所住之公寓頂樓無所事事閒晃，本院查被告並非上開
        公寓之住戶，對於其本人於該日因何原因需至前揭公寓
        之樓頂，並攜帶有手套1 雙、鯉魚鉗1 支、剝線鉗1 支
        、T 型板手3 支、六角板手1 支、鏡子1 面一節，始則
        於警詢中陳述係供行竊之用，嗣於偵查中供稱係為了修
        理腳踏車，迄於本院審理時則辯稱「只是上去看看」云
        云，非但前後矛盾，亦顯與常情有違。故本件被告前開
        辯解尚難憑信，自應以證人即告訴人乙○○前揭所證述
        之情節較為可信。
      3.再查，本件證人即告訴人乙○○與被告素不相識，亦無
        仇怨，衡情自無甘冒偽證之罪責，而故意曲詞構陷被告
        之理。此外，告訴人乙○○之大門門鎖確遭被告破壞一
        節，亦有照片1 幀附卷可考（見偵查卷第40頁上方）。
        綜上調查，本件被告毀損告訴人乙○○大門門鎖之犯行
        罪證明確，應堪認定。
三、核被告甲○○所為，係犯刑法第337 條侵占離他人持有之物
    罪、第354 條毀損罪、第216 條、第212 條行使變造特種文
    書罪。其一次變造丙○○之汽車及機車駕駛執照，時、地緊
    接，應係出於接續之單一犯意為之，為接續犯，又其變造特
    種文書之低度行為，已為其進而行使之高度行為所吸收，均
    不另論罪。其所犯上開三罪間，犯意各別，罪名互異，應分
    論併罰。又查被告有如事實欄所示之犯罪科刑執行前科，有
    臺灣高等法院被告前案紀錄表1 份附卷可按，其於受有期徒
    刑執行完畢後，5 年內再故意犯本件毀損罪及行使變造特種
    文書之有期徒刑以上之罪，均為累犯，應分別依法加重其刑
    。爰審酌被告正值年輕力壯，不知謹慎言行，守法行事，竟
    仍為本件犯行，其犯罪之動機、目的、手段均殊非可取，犯
    罪所生損害雖非甚鉅，惟其犯罪後僅坦承部分犯行之態度等
    一切情狀，分別量處如主文所示之刑，並分別諭知易科罰金
    或易服勞役之標準。又被告本件犯罪時間，均係在96年4 月
    24日前，合於中華民國九十六年罪犯減刑條例所定得予減刑
    之規定，應依同條例第2 條第1 項第3 款之規定減其刑為二
    分之一；又其所犯為最重本刑5 年以下有期徒刑之罪部分，
    經減刑為6 月以下有期徒刑，依同條例第9 條之規定，應併
    諭知易科罰金之折算標準，並定其應執行刑，以資懲儆。扣
    案變造之丙○○汽車及機車駕駛執照上被告之相片共2 張，
    均為被告所有供犯罪所用之物，爰均依刑法第38條第1 項第
    2 款之規定沒收之。至被告持以破壞乙○○大門門鎖之物究
    為何種工具，無從查明，亦不能證明本件扣案被告所有之手
    套1 雙、鯉魚鉗1 支、剝線鉗1 支、T 型板手3 支、六角板
    手1 支、鏡子1 面等物，即係被告用以破壞乙○○大門門鎖
    所用之物，爰均不予宣告沒收，附此敘明。
據上論斷，應依刑事訴訟法第299 條第1 項前段，刑法第216 條
、第212 條、第337 條、第354 條、第51條第5 款、第41條第1
項前段、第38條第1 項第2 款，刑法施行法第1 條之1 第1 項、
第2 項，中華民國九十六年罪犯減刑條例第2 條第1 項第3 款、
第7 條、第9 條，判決如主文。
本案經檢察官陳旻源到庭執行職務。
中    華    民    國    97    年    2     月    1     日
                  刑事第十三庭  法  官  許映鈞
以上正本證明與原本無異
如不服本判決應於送達後10日內向本院提出上訴狀
                                書記官  范煥堂
中    華    民    國    97    年    2     月    1     日
附錄本案參考法條全文
中華民國刑法第216條
行使第210條至第215條之文書者，依偽造、變造文書或登載不實
事項或使登載不實事項之規定處斷。
中華民國刑法第212條
偽造、變造護照、旅券、免許證、特許證及關於品行、能力服務
或其他相類之證書、介紹書，足以生損害於公眾或他人者，處1
年以下有期徒刑、拘役或3百元以下罰金。
中華民國刑法第337條
意圖為自己或第三人不法之所有，而侵占遺失物、漂流物或其他
離本人所持有之物者，處5百元以下罰金。
中華民國刑法第354條
毀棄、損壞前二條以外之他人之物或致令不堪用，足以生損害於
公眾或他人者，處2年以下有期徒刑、拘役或5百元以下罰金。


司法院資訊處製作；財團法人民間司法改革基金會備份。
